臺灣基隆地方法院家事裁定  
111年度亡字第3號
聲  請  人  臺灣基隆地方檢察署檢察官

上列聲請人聲請宣告失蹤人王伯清死亡事件，本院裁定如下：
　　主　　文
宣告王伯清（男，民國16年9月7日，身分證統一編號：Z0000000
00號，失蹤前籍設新北市○○區○○路000號之2）於中華民國一百零
一年八月二十四日下午十二時死亡。
聲請程序費用由王伯清之遺產負擔。
　　理　　由
一、聲請意旨略以：失蹤人王伯清（下稱失蹤人）設籍新北市○○
    區○○里○○路000號之2，於民國98年8月24日受理申報為失蹤
    人口，失蹤人原住上址，惟於10至15年前已因病搬離該址，
    當里（即崁腳里)里長郭清標表示該址地上物已遭拆除，鄰
    近無人居住，亦無從得知失縱人去向。又失蹤人非國軍退除
    役官兵輔導委員會列管照顧之榮民，並無入出境紀錄，尚無
    被安置及請領生活扶助等，且無全民健康保險申報就醫資料
    ，另衛生福利部基隆醫院、長庚醫療財團法人基隆長庚紀念
    醫院及國立臺灣大學醫學院附設醫院金山分院亦均查無就醫
    紀錄，新北市、基隆市立殯葬管理所亦查無相符資料等情。
    失蹤人年滿80歲，迄今失蹤已逾3年，爰依家事事件法第156
    條規定，聲請宣告失蹤人死亡等語。
二、按失蹤人失蹤滿7年後，法院得因利害關係人或檢察官之聲
    請，為死亡之宣告；失蹤人為80歲以上者，得於失蹤滿3年
    後，為死亡之宣告，民法第8條第1項、第2項定有明文。又
    法院准許宣告死亡之聲請，應公示催告，家事事件法第156
    條第1項復有明定。而此公示催告應公告之，該公告應揭示
    於法院公告處、資訊網路及其他適當處所；法院認為必要時
    ，並得命登載於公報或新聞紙，或用其他方法公告之；其報
    明期間，自前項揭示之日起，應有6個月以上，此觀之家事
    事件法第156條第3項本文準用同法第130條第4項、第5項規
    定即明。查聲請人主張之前揭事實，業據其提出國軍退除役
    官兵輔導委員會基隆市榮民服務處110年9月24日基市處字第
    1100003807號函附新北市警察局第二分局第三組失蹤人口系
    統資料報表、王伯清歷次登錄籍及遷移之戶籍資料、出入境
    資料、收容機構紀錄、健保使用紀錄及社會救助補助資料、
    新北市政府警察局金山分局110年12月21日新北警金刑字第1
    104292616號函暨函附職務報告、國立臺灣大學醫學院附設
    醫院金山分院110年12月17日臺大金山分綜字第1100003784
    號函、長庚醫療財團法人基隆長庚紀念醫院110年12月22日
    長庚院基字第1101250223號函、衛生福利部基隆醫院110年1
    2月15日基醫醫行字第1100008217號函、新北市政府殯葬管
    理處110年12月15日新北殯館字第1105082628號函、基隆市
    立殯葬管理所110年12月17日基殯火壹字第1100275008號函
    等件為證，經核與其主張相符，自堪信為真實。本件失蹤人
    年已逾80歲，其自98年8月24日被列為查詢之失蹤人口後，
    迄今既行方不明已逾3年，則聲請人聲請對失蹤人為死亡之
    宣告，核與前開條文尚無不合，應予准許。又本院已定6個
    月期間對失蹤人為宣告死亡之公示催告，並於111年1月13日
    將該公示催告揭示於本院牌示處及登載於司法院網站，有本
    院公示催告公告及公告證書在卷可按，現申報期間屆滿6個
    月，未據失蹤人陳報其生存或知失蹤人生死者陳報其所知，
    亦經本院依職權查明無訛，有本院收文、收狀資料查詢清單
    附卷可稽，本院自應依法宣告失蹤人死亡。
三、次按宣告死亡之裁定應確定死亡之時，家事事件法第159條
    定有明文。而受死亡宣告者，以判決內所確定死亡之時，推
    定其為死亡；前項死亡之時，應為前條各項所定期間最後日
    終止之時。但有反證者，不在此限，民法第9條亦有明定。
    本件失蹤人自98年8月24日失蹤，計至101年8月24日止失蹤
    屆滿3年，故應推定該日下午12時為其死亡之時，爰依法宣
    告失蹤人於101年8月24日下午12時死亡。
四、依家事事件法第154條第3項、第159條第1項，裁定如主文。
中　　華　　民　　國　　111 　年　　7 　　月　　22　　日
                家事法庭法　官 王美婷
以上正本係照原本作成
如對本裁定不服須於裁定送達後10日內向本院提出抗告狀，並繳
納抗告費新臺幣1,000元。 
中　　華　　民　　國　　111 　年　　7 　　月　　22　　日
                        書記官　施鴻均